# 陈版主，请教持有代售资产商誉问题？

提问人：renpc0428 时间：2020-12-09 14:33:11
A公司拟转让B公司的全部股权： 1 、在决议作出的时间，将子公司的全部资产和负债在合并报表转为持有代售资产和负债时，合并报表中的原商誉是否也要转为持有待售资产？
2 、该商誉在转为持有待售资产前需要进行减值测试吗？
3 、若需要进行减值测试，该商誉进行减值测试是考虑本次交易对价确定还是但看公司基于持续运营的结果确定？

回答人：chenyiwei
1 、是。
2 、需要。
3 、若明确为持有待售，则主要考虑本次交易对价，但要关注其是否公允、合理。